【裁判字號】    90,上易,1079
【裁判日期】    900807
【裁判案由】    恐嚇
【裁判全文】
臺灣高等法院臺南分院刑事判決        九十年度上易字第一七九號  Ａ
      上  訴  人
      即  被  告  乙      ○
      上  訴  人
      即  被  告  丙  ○  ○
右上訴人因恐嚇案件，不服臺灣雲林地方法院九十年度易字第三四四號中華民國九十
年六月六日第一審判決（起訴案號：臺灣雲林地方法院檢察署八十九年度偵字第四五
０二號），提起上訴，本院判決如左：
      主      文
上訴駁回。
      事      實
一、丙○○前於民國（下同）八十六年間因詐欺罪，經本院判處有期徒刑七月確定，
    並於八十七年十月二十三日執行完畢。因丙○○曾欠丁○○一筆新台幣（下同）
    七十四萬元之債務，丁○○遂於八十九年七月二十一日下午五時四十分許，偕同
    其妻甲○○及其朋友許金滿、戴素香，一起前往雲林縣土庫鎮埤腳里埤腳一四二
    號丙○○住處催討上開債務。惟丙○○對丁○○等人之催討債務置之不理，並稱
    ：「他已經因這筆債關七個月了，如果還錢不是給人笑瘋子」云云，此時乙○適
    由外駕車返家，得知丁○○等人是來催討債務，就大聲斥責「已經關出來了，還
    要討錢，這麼可惡」云云，並將其所駕駛之車輛倒車停於丙○○上開住處對外之
    唯一通道上，再手持糞叉一支站在車旁，丙○○亦基於恐嚇之犯意聯絡，手持鋤
    頭一支並向丁○○、甲○○恫稱：「已經關出來了，還要來要錢，裝瘋都讓你們
    死」云云，使丁○○、甲○○因之心生畏懼，致生危害於安全。
二、案經丁○○、甲○○訴由雲林縣警察局虎尾分局報請臺灣雲林地方法院檢察署檢
    察官偵查起訴。
      理      由
一、訊據上訴人即被告乙○、丙○○均矢口否認有右揭恐嚇之犯行。被告乙○辯稱：
    他拿糞叉是要去田裡工作，並未恐嚇告訴人云云；被告丙○○辯稱：他是要拿鋤
    頭給乙○，並非要恐嚇告訴人云云。惟查前開事實，已據告訴人丁○○、甲○○
    於警訊、偵查中及原審審理時指訴綦詳，而證人即當時目睹恐嚇過程之許金滿於
    警訊及原審審理時證述：她與告訴人一起去北港看告訴人的母親，回來時因為有
    人欠甲○○○○○○○路去被告家裡，到時丁○○在車上，甲○○、許金滿、戴
    素香及一個小孩子先下車，下車後甲○○就向丙○○說：錢已經欠那麼久了，因
    為她患有癌症，希望丙○○還錢，丙○○聽後很不高興就進去打電話，一會兒他
    哥哥乙○回來就把車擋住我們車子的通道，下車也很不高興，並邊脫衣服邊說已
    經關出來了，為何要還錢，就到旁邊拿糞叉並說給他死等語，且在現場之證人戴
    素香於警訊及原審審理時亦證稱：當天告訴人說要去北港看他母親，回程時他說
    要順路去找朋友，去到現場我還不知道是什麼事，我與小孩子在旁玩，後來不知
    道為何起口角，乙○就拿糞叉，丙○○拿鋤頭，並把車擋住通道，不讓我們離去
    等語，就告訴人等為何到達現場，告訴人等在現場如何向被告討債及被告二人如
    何手持工具出言恐嚇等情節，其證述與告訴人等之指訴，均相吻合，足認被告二
    人確有出言恐嚇告訴人二人之情事，被告二人所辯，要屬事後卸責之詞，不足採
    信。本件事證已臻明確，被告二人犯行均堪認定，應依法論科。
二、核被告乙○、丙○○所為，均係犯刑法第三百零五條之恐嚇危害安全罪。被告二
    人間，有犯意聯絡及行為分擔，為共同正犯。又被告丙○○前於八十六年間因詐
    欺罪，經本院判處有期徒刑七月確定，並於八十七年十月二十三日執行完畢，有
    卷附之臺灣高等法院被告全國前案紀錄表可按，五年以內再犯本件有期徒刑以上
    之罪，為累犯，依刑法第四十七條規定加重其刑。
三、原審以被告罪證明確，因依刑法第二條第一項前段、第二十八條、第三百零五條
    、第四十七條、修正後刑法第四十一條第一項前段，罰金罰金提高標準條例第一
    條前段、第二條，並審酌被告二人之智識程度、犯罪之動機、目的、手段具有危
    險性及犯後否認犯罪，空言狡辯，態度不佳，足見並無悔意等一切情狀，對被告
    乙○量處拘役四十日，對被告丙○○量處拘役五十九日，又以刑法第四十一條易
    科罰金之規定，已於九十年一月十日修正公布，同年月十二日生效，依刑法第二
    條第一項前段規定，應適用修正後之刑法第四十一條第一項前段，諭知易科罰金
    之折算標準，予以敘明。又說明被告二人所用以恐嚇之糞叉及鋤頭各一支，未經
    扣案，為免將來執行之困難，而不予宣告沒收。本院經核認事用法，俱無不合，
    量刑亦稱妥適，被告二人上訴意旨，仍執陳詞，否認恐嚇，為無理由，應予駁回
    。
據上論斷，應依刑事訴訟法第三百六十八條，判決如主文。
本案經檢察官許仲瑩到庭執行職務。
中    華    民    國      九十      年      八      月        七        日
                                  臺灣高等法院臺南分院刑事第六庭
                                      審判長法官  楊    明    章
                法官  顏    基    典
                                            法官  徐    宏    志
右正本證明與原本無異。
不得上訴。
                                      法院書記官  李    梅    菊
中    華    民    國      九十      年      八      月        八        日
附錄：本判決論罪科刑法條
刑法第三百零五條
 (恐嚇危害安全罪)
以加害生命、身體、自由、名譽、財產之事，恐嚇他人致生危害於安全者
，處二年以下有期徒刑、拘役或三百元以下罰金。


司法院資訊處製作；財團法人民間司法改革基金會備份。
